Inventaris van het archief van de Koninklijke Maatschappij tot Bevordering van de Pharmacie, 1841-1980 (1981)
Nationaal Archief, Den Haag
- VIII Supplement-1999 over de periode 1960-1980
  - dossiernr. 455. Toekomst vd Pharmacie, 1743
  - dossiernr. 455.1. Toekomst der Pharmaciestudie (verslagen verg.), 1744
  - dossiernr. 455. Toekomst der farmaciestudie, 1745
  - dossiernr. 456. Cie studie in de Farmacie, 1746
  - dossiernr. 456. opleiding apothekers, 1747
  - dossiernr. 456a. Centr. Cie Studiezaken correspond., vanaf 1976; 1748
  - dossiernr. 456a. Cie studiezaken farmacie, t/m mei 1969; 1749
  - dossiernr. 456a. Centrale Cie voor Studiezaken Compl. verg., 1979/; 1750
  - dossiernr. 456a. Cie studiezaken farmacie, vanaf juni 1969 t/m 1971; 1751
  - dossiernr. 456a. Post trading Onderwijs Herstructurering Wetenschappelijk onderwijs, t/m 1974; 1752
  - dossiernr. 456a. Post trading Onderwijs Herstr Wetenschappelijk onderwijs, v/a 1975; 1753
  - dossiernr. 456a. PAO Prof Breimer, 1754
  - dossiernr. 456a. PAO Prof Sondyn, 1755
  - dossiernr. 456a. v Zwieten, 1756
  - dossiernr. 456a. PAO Prof Leik, 1757
  - dossiernr. 456a. Centr. Cie Studie PAO alg., 1758
  - dossiernr. 456a. Centr. cie studiezaken complete vergaderingen, 1759
  - dossiernr. 456a. Cie van Voorbereiding PAO-Farmacie, 1760
  - dossiernr. 456a. Complete cie studiezaken, 1974 + 1975; 1761
  - dossiernr. 456a. Centr. cie studiezaken, vanaf 1972 t/m 1973; 1762
  - dossiernr. 456a. Complete vergaderingen Centr. cie studiezaken, t/m 1975; 1763
  - dossiernr. 456a. Centr. Cie studiezaken PAO prof van Noordwijk, 1764
  - dossiernr. 456a. PAO prof v Rossum, 1765
  - dossiernr. 456a. Centr. cie studiezaken PAO Cursus Prof v Zwieten, 1766
  - Complete vergaderingen Conceptcie, 1767
  - Getekende notulen Conceptcie, 1768
  - dossiernr. 456b. Concept Cie, 28/10/70 - 15/02/71; 1769
  - dossiernr. 456b. Conceptie, 24/02/71 - 29/07/71; 1770
  - dossiernr. 456b. Conceptie, 01/08/71; 1771
  - dossiernr. 456.1. PAO Practicum oogdruppelbereiding, 1979; 1772
  - dossiernr. 457. Rap. aan Min van O.K. + W inzake Benodigd aantal apothekers, 1773
  - Advies cie voor de herziening v/h ap ass examen, 1774
  - dossiernr. 458. Cie bestudering eisen opleiding ap ass, t/m 1965; 1775
  - dossiernr. 458. Cie bestudering eisen opl ap ass, 1776
  - dossiernr. 458a. Enquete ap ass, 1777
  - dossiernr. 458. Cie bestudering eisen opleiding apothekers ass. (Cie paris), 1778
  - dossiernr. 458. ACA (cie paris) Boekje maatschap. werkkennis Mr H, 1779
  - dossiernr. 458c. Cie Subs. opl. ap ass, 14-04-64 t/m 1966; 1780
  - dossiernr. 458c. Subsidiering opl. ap ass, 1781
  - dossiernr. 458c. Opleidingscursus Alkmaar (buitenklus), 1782
  - dossiernr. 458c. Subs. Opl ap ass herplannen + cir O en W, 1783
  - dossiernr. 458c. Cie subs. ap ass opl, t/m 1966; 1784
  - dossiernr. 458c. Groep van besturen en directies van Rijksgesubsidieerde Opl ap ass, 1975-; 1785
  - dossiernr. 458c. Cie subs. Opl ap ass, 1967; 1786
  - dossiernr. 458c. Cie subs. opl ap ass, 1968; 1787
  - dossiernr. 458c. Cie subs. opl ap ass, 1969; 1788
  - dossiernr. 458c. Cie subs. opl ap ass, jan 1970 - dec 1970; 1789
  - dossiernr. 458c. Cie subs. opl ap ass, jan 1971 - 1974; 1790
  - dossiernr. 458c. groep van besturen en directies van gesubs. ap ass opl, t/m 1974; 1791
  - dossiernr. 458c. Subsidie verslagen opl ap ass, 1792
  - dossiernr. 458d. Voortgezette opleiding lessen en roosters enz, 1793
  - dossiernr. 458d. Voortgezette opleiding verslagen besprekingen, 1794
  - dossiernr. 458d. Voortgezette opl ap ass, 1968-1975; 1795
  - Leerplan cursus opl ap ass, 1796
  - J Th Uges, 1797
  - dossiernr. 458b. Opl. ap ass LOI, 1798
  - dossiernr. 458c. Gesubs Opl ap ass Dordrecht (Gorinchem), 1799
  - dossiernr. 458c. Subs opl ap ass Haarlem, 1800
  - dossiernr. 458c. subs opl ap ass Den Haag, 1801
  - dossiernr. 458c. Subs opl ap ass Leiden, 1802
  - dossiernr. 458c. Subs opl cursus Zwolle, 1803
  - dossiernr. 458c. Subs opl ap ass Twente, Hengelo, 1804
  - dossiernr. 458c. Subs opl ap ass Eindhoven, 1805
  - dossiernr. 458c. subs opl ap ass Groningen Leeuwarden, 1806
  - dossiernr. 458c. Gesubs. opl. ap ass Heerlen (Maastricht), 1807
  - dossiernr. 458c. Gesubs opl ap ass Arnhem, 1808
  - dossiernr. 461. Ned veren. voor klinische chemie, 1809
  - dossiernr. 463. Verbond van wetenschappelijke onderzoekers, 1810
  - dossiernr. 458c. niet gesubs. opl Zeeland (Goes), 1811
  - dossiernr. 458d. Voortgezette opl ap ass, 1976-; 1812
  - dossiernr. 458dI. examen voortgezette opl, 1813
  - dossiernr. 458e. Cie voor adviseurs voortgezette opl ap ass/, 1814
  - dossiernr. 458c. Gesubsidieerde opl ap ass Nijmegen, 1815
  - dossiernr. 458c. gesubs. opl ap ass R'dam, 1816
  - dossiernr. 458c. ap ass op Tiel, 1817
  - dossiernr. 458c. gesubs opl ap ass utrecht, 1818
  - dossiernr. 458c. opl zeeland, 1819
  - dossiernr. 458c. subs. opl ap ass door overheid algemeen, 1820
  - dossiernr. 459. opl ap ass, 1821
  - dossiernr. 459.2. uitbreiding opl mogelijkheden, 1822
  - dossiernr. 466. ned ver voor geneeskruidonderzoek, 1823
  - dossiernr. 467. ap hegewisch stichting, 1824
  - dossiernr. 467a. Gresshoff-fonds, 1825
  - dossiernr. 468. leergang sociale farmacie, 1978; 1826
  - dossiernr. 469. Contact farmacie docenten, 1974-1976; 1827
  - dossiernr. 458c. Opl dokters tandarts ap ass oa bespreking min O en W, 1828
  - dossiernr. 469. Contact pharmaceutische hoogleraren, 1960-1973; 1829
  - dossiernr. 469. contact farmacie deventer, vanaf 1976; 1830
  - post universitaire cursussen, 1831
  - dossiernr. 469d. pharm universitaire cursussen Groningen, 1832
  - dossiernr. 469c. pharm universitaire cursussen A'dam, 1833
  - dossiernr. 469b. puc Utrecht, 1834
  - dossiernr. 469a. pharm. univ. curs. Leiden, 1835
  - dossiernr. 469a. PUC Utrecht, 1836
  - dossiernr. 469.1. Contact pharm hoogleraar EEG, 1837
  - dossiernr. 469.2. PUC (post univers. curs.), 1838
  - dossiernr. 470. Contact farmaceutisch inspecteurs, 1976/1977; 1839
  - dossiernr. 470. contract farm. inspecteurs, 1978; 1840
  - dossiernr. 470. Contact farm inspecteurs tot, 1980; 1841
  - dossiernr. 470. contact farm inspecteurs, 1973/1976; 1842
  - dossiernr. 470. contact inspecteurs t/m, 1972; 1843
  - dossiernr. 470. contact inspecteurs vestiging beleid, 1844
  - dossiernr. 470a. Hoofdinspektie besluit BUA wijzigingen, 1845
  - dossiernr. 470. Contact inspecteurs EEG, 1971/1974; 1846
  - dossiernr. 470. Contact inspecteurs EEG, 1975-; 1847
  - dossiernr. 470. contact inspekteurs vestigingsbeleid, 1978/1979; 1848
  - dossiernr. 471 I. vestigingsbeleid I, 1849
  - dossiernr. 470. Contact inspekteurs vestigingsbeleid, 1980-; 1850
  - dossiernr. 471. Hartstichting, 1851
  - dossiernr. 473. Contact min VROM, 1969/1977; 1852
  - dossiernr. 473. Contact min VROM, 1978; 1853
  - dossiernr. 473. Min volksgez. EEG richtlijnen, 1854
  - dossiernr. 473. Contacten min sociale zaken en volksgez. Soc. econ. beleid tot, 1972; 1855
  - dossiernr. 473. Contacten min Soc zaken en v Econ zaken, 1856
  - dossiernr. 474. Min Soc zaken en v Econ zaken soc econ beleid, 1857
  - dossiernr. 473a. geneesmid. en verkeer, 1858
  - dossiernr. 473a. geneesmid en verkeer, 1859
  - dossiernr. 473WIO. Werkgroep inkomens beleid, 1860
  - dossiernr. 473. Contact min soc zaken soc econ. beleid, 1977-; 1861
  - dossiernr. 473c. Cie voorbereiding geneesmid voorz. in buitengewone omstandigheden, 1862
  - dossiernr. 473b. Raad buitengewone geneesm en farm voorziening, 1979/1980; 1863
  - dossiernr. 473b. Raad buitengewone geneesm en farm voorziening, 1864
  - dossiernr. 480. Bedrijfsvergelijking, 1865
  - dossiernr. 485.3. Besluit vergiften in apotheek en zks, 1866
  - dossiernr. 485.4. UA besluit, 1867
  - dossiernr. 485.2. Besluit registratie geneesmiddelen, 1868
  - dossiernr. 484. Besprekingen winstmarge met Directgeneraal vd Prijzen, 1869
  - dossiernr. 483.2. Winstmarge specialite Cheferox: Cerezym+Diverzym, 1870
  - dossiernr. 483.1. Winstmarge specialite rijksinstituut vd volksgezondheid Utrecht, 1871
  - dossiernr. 483. Winstmarge specialites, 1872
  - dossiernr. 483.3. Winstmarge geneesmiddelen min v econ zaken, 1873
  - dossiernr. 484. aansluiting PHC (zie ook 593), 1874
  - dossiernr. 484a. pharm handelsconventie adressen enz, 1875
  - dossiernr. 485.1. pharmaceutische handelsconventie UR en UA-lijst, t/m 1969; 1876
  - dossiernr. 485.1. UR-besluit, t/m 1969; 1877
  - dossiernr. 487. leveringsvoorwaarden groothandel, t/m 1964; 1878
  - dossiernr. 487. leveringsvoorwaarden groothandel, 1879
  - dossiernr. 485.1. UR-besluit, vanaf 1970; 1880
  - dossiernr. 493.4. wet vermogensdeling (VAD), 1881
  - dossiernr. 488. rechtsreekse levering geneesmid door groothandel aan artsen enz., 1882
  - dossiernr. 487. leveringsvoorwaarden groothandel, vanaf 1970; 1883
  - dossiernr. 493.2. Omzetbel wijziging (ziekenfonds sector), 1884
  - dossiernr. 493.3. OB wets -en wetsontwerpen, 1885
  - dossiernr. 493.1a. OB wetswijz; (part. sector enquete 1962), 1954/1955; 1886
  - dossiernr. 493. OB, 1887
  - dossiernr. 495. Econ kwesties geneesmid. beurs, 1888
  - dossiernr. 494. Accijnsverhoging op gedistilleerd en acc algemeen, 1889
  - dossiernr. 504. Marktanalyse en marktonderzoek, 1890
  - dossiernr. 505. Management, 1891
  - dossiernr. 507. Wet investeringsrekening, 1892
  - dossiernr. 552. Ondersteuningsfonds, 1893
  - dossiernr. 552. ondersteuningsfonds, vanaf 1964 t/m 1974; 1894
  - dossiernr. 553. Opwijrdafonds, 1895
  - dossiernr. 557.3. Stichting verzekeringen, 1896
  - dossiernr. 559. verzekeringen (oa Auto), 1897
  - dossiernr. 559a. Geneesmiddelenvoorziening, 1898
  - dossiernr. 558. KNMP, 1969/; 1899
  - dossiernr. 573a. besprekingen en corr.inz. uitvoering geneesmiddelen wet, t/m 1963; 1900
  - dossiernr. 573a. besprekingen en corr. inzake uitvoering geneesmiddelen wet, vanaf 1964 t/m 1967; 1901
  - dossiernr. 573. Neprofarm Geneesmiddelenwet, 1902
  - dossiernr. 573a. bespreking en uitvoering geneesmid wet, vanaf 1968 t/m 1974; 1903
  - dossiernr. 573. wet op de geneesmid voorziening, 1975 t/m 1978; 1904
  - dossiernr. 573. besprekingen en corr. met drogisten, 1905
  - dossiernr. 573a. Wet op de geneesmiddelenvoorziening, 1979/; 1906
  - dossiernr. 573a. Geneesmiddelenvoorziening, 1907
  - dossiernr. 581. opiumwetartikelen, t/m 1972; 1908
  - dossiernr. 581. opiumwet, 1909
  - dossiernr. 588. woordmerken algemeen, t/m 1974; 1910
  - dossiernr. 582. IJKwet, 1911
  - dossiernr. 583. wettelijke regelingen der pharmacie in andere landen, 1912
  - dossiernr. 585. gezondheidswet, 1913
  - dossiernr. 587. herziening wetgeving Pharm woordmerken, 1914
  - dossiernr. 588. Woordmerken algemeen, vanaf 1975; 1915
  - dossiernr. 589a. Licenties LNA verpakkingen, 1916
  - dossiernr. 589. merkinschriften FNA en LNA, 1917
  - dossiernr. 589b. licenties FNA-preparaten, 1918
  - dossiernr. 594a. aflevering locopreparaten, 1919
  - dossiernr. 600. wet huur van bedrijfsruimten, 1920
  - dossiernr. 599. glaswerk in apotheken, 1921
  - dossiernr. 598a. Structuur cie-SER, 1922
  - dossiernr. 598b. corresp. met JJ Cohen over oa Ziekenfondsraad, 1923
  - dossiernr. 596. geneesmiddelenconsumptie, 1924
  - dossiernr. 597. benoeming farm desk ziekenfondsraad, 1925
  - dossiernr. 598. Benoeming apothekers-leden van de ziekenfondsraad, 1926
  - dossiernr. 651b. N.O.B.E.L. Nat overleg beleid eerste lijn, 1927
  - dossiernr. 650. bloedtransfusiedienst van het rode kruis, 1928
  - dossiernr. 601. patientenrecht, 1929
  - dossiernr. 651a. herkenbaarheid geneesmiddel KNMG, 1930
  - dossiernr. 600. wet bedrijfsruimten, 1931
  - dossiernr. 651. KNMG, 1977; 1932
  - dossiernr. 651c. gespreksgroep Beroepsorgan. Gezondheidzorg, 1977-; 1933
  - dossiernr. 651. KNMG, 1979; 1934
  - dossiernr. 651. KNMG, 1978; 1935
  - dossiernr. 651a. herkenbaar afleveren van geneesmid. (bijsluiters), t/m 1973; 1936
  - dossiernr. 651a. werkgroep gebruiksaanwijzing geneesmid., 1974 t/m juni 1975; 1937
  - dossiernr. 651a. Werkgroep gebruiksaanwijzingnotulen, 1938
  - dossiernr. 651. KNMG, 1960-1965; 1939
  - dossiernr. 651. KNMG, 1966-1969; 1940
  - dossiernr. 651. KNMG, vanaf 1969-1976; 1941
  - dossiernr. 652. NMT, 1942
  - dossiernr. 654. centrale raad voor de Volksgezondheidcorrespondentie met Hess-v Zweeden, t/m 1971; 1943
  - dossiernr. 654. centrale raad vd Volksgezondheid correspondentie, 1944
  - dossiernr. 655. Ned congres voor Openbare gezondheidsregelingen, t/m 1964; 1945
  - dossiernr. 656. Ver ned natuur en geneeskundig congres, 1946
  - dossiernr. 655. Ned congres voor openbare gezondheidsregelingen, vanaf 1965; 1947
  - dossiernr. 652. Ned Maatschappij tbd tandheelkunde, vanaf 1960; 1948
  - dossiernr. 653. KNM voor diergeneeskunde, 1949
  - dossiernr. 660. KNCV corresp., 1975-; 1950
  - dossiernr. 663. Bond van Ned vroedvrouwen, 1951
  - dossiernr. 664. Ned RK Ver van Vroedvrouwen, 1952
  - dossiernr. 666. Prov raad vd volksgezondheid in Zuid holland, 1953
  - dossiernr. 668. Ned ver. tegen de kwakzalverij, 1954
  - dossiernr. 670. Bijeenkomst voorz. en secr. beroepsvereniging op nat wet. gebied, 1955
  - dossiernr. 657. Gezondheidsorganisatie TNO, 1956
  - dossiernr. 658. Ned Instit. voor Preaventieve Geneeskunde, 1957
  - dossiernr. 660. KNCV corresp., 1969; 1958
  - dossiernr. 660. KNCV, t/m 1968; 1959
  - dossiernr. 662. Gezondheidsraad, 1960
  - dossiernr. 668. Ver tegen de kwalkzalverij, 1961
  - dossiernr. 667. Ned ver voor Cosmetische Chemie, 1962
  - dossiernr. 665. Polio, 1963
  - dossiernr. 661. Nationaal Rheumafonds, 1964
  - dossiernr. 669. Stg gezondheidsvoorl. en opvoeding, 1965
  - dossiernr. 672. Donorcodicil, 1966
  - dossiernr. 680. Alg Pharm Bond (Belgie), 1977/; 1967
  - dossiernr. 683. American Pharmaceutical Association, 1968
  - Geografische spreiding van de officina's, 1969
  - Alg Pharm bond Ass pharm Belge, vanaf 1960/1976; 1970
  - dossiernr. 680.2. Alg pharm bond schrifturen dienst voor geneesmid. onderzoek., 1971
  - dossiernr. 681. Algemeen apothekers verbond, 1972
  - dossiernr. 682. Orde der apothekers Nederl. talige Prov raad brabant, 1973
  - dossiernr. 680.3. Alg Pharm Bond 3e uitgave Nat Formularium en tarief, 1974
  - dossiernr. 687.1. Federation Intern. Pharmaceutique, 1979; 1975
  - dossiernr. 684. Pharmaceutical Society of great Britain, 1976
  - dossiernr. 685. Dansk Farmaceut Forening, 1977
  - dossiernr. 686. Danmarks Ap. forening, 1978
  - dossiernr. 686a. Ap ver. Zweden, 1979
  - dossiernr. 687.1. FIP corresp., 1977/1978; 1980
  - dossiernr. 687.1. Federation Intern Pharmatique, 1980; 1981
  - dossiernr. 711.11. FJP congres madrid, 1966; 1982
  - dossiernr. 711.10. FJP congres, 1964; 1983
  - dossiernr. 711.12. FJP Toronto, 1967; 1984
  - dossiernr. 810.27. algemene vergadering Utrecht, 15-06-'60; 1985
  - dossiernr. 810.29. algemene vergadering Utrecht, 30-05-'61; 1986
  - dossiernr. 810.28. BAV, 06-04-'60; 1987
  - dossiernr. 810.30a. BAV Utrecht, 1962; 1988
  - dossiernr. 810.30. AV Groningen, 05-06-62; 1989
  - Complete vergaderingen, '57-'59; 1990
  - dossiernr. 810.31. AV, 1963; 1991
  - dossiernr. 810.32. BAV Utrecht, 1963; 1992
  - dossiernr. 810.33. AV Limburg, 1964; 1993
  - dossiernr. 810.34. AV R'dam, 1965; 1994
  - dossiernr. 810.38. BAV Utrecht, 13-12-1966; 1995
  - dossiernr. 810.37. AV; Hilversum, 1966; 1996
  - dossiernr. 810.36. BAV Utrecht, 26-01-'66; 1997
  - dossiernr. 810.35. BAV Utrecht, 16-02-'65; 1998
  - dossiernr. 810.40. BAV Utrecht, 09-02-'67; 1999
  - dossiernr. 810.34. AV; Deventer, 1967; 2000
  - dossiernr. 810.41. Congres opening Lab; Den Haag, 1968; 2001
  - dossiernr. 810.41. Congres opening Lab; Den Haag, 1968; 2002
  - dossiernr. 810.42. Bav Utrecht, 22-02-1968; 2003
  - dossiernr. 810.43. 113e AV Utrecht, 27-06-1968; 2004
  - dossiernr. 810.44. BAV, 1968; 2005
  - dossiernr. 810.45. AV Den Haag, 1969; 2006
  - dossiernr. 810.46a. AV A'dam, 1970; 2007
  - dossiernr. 810.47a. 116e AV, 1971; 2008
  - dossiernr. 810.47. BAV; Utrecht, 14-07-1971; 2009
  - dossiernr. 810.46. BAV, 07-04-1970; 2010
  - dossiernr. 810.48. AV, 1972; 2011
  - dossiernr. 810.48a. BAV, 27-02-1972; 2012
  - dossiernr. 810.48b. BAV, 16-11-1972; 2013
  - dossiernr. 810.47b. BAV, 9-12-71; 2014
  - dossiernr. 810.49b. BAV, 21-6-1971; 2015
  - dossiernr. 810.49c. BAV, 19-12-73; 2016
  - dossiernr. 810.49a. BAV, 22-03-73; 2017
  - dossiernr. 810.49. AV; Groningen, Oktober 1973; 2018
  - dossiernr. 810.50. 119e AV; Breda, 1974; 2019
  - dossiernr. 810.50a. BAV, 19-06-74; 2020
  - dossiernr. 810.51. 120e AV; Limburg, 1975; 2021
  - dossiernr. 810.51b. BAV, 25-06-75; 2022
  - dossiernr. 810.51a. BAV, 13 maart '75; 2023
  - dossiernr. 810.52b. BAV, 18-11-76; 2024
  - dossiernr. 810.52a. BAV, 26-02-76; 2025
  - dossiernr. 810.52. 121e AV R'dam, 1976; 2026
  - dossiernr. 810.53a. BAV; Utrecht, 16-02-77; 2027
  - dossiernr. 810.53. AVN Holland, 1977; 2028
  - dossiernr. 810.54a. BAV, 27-06-78; 2029
  - dossiernr. 810.54. AV, 1978; 2030
  - dossiernr. 810.53. BAV; Utrecht, 30-03-77; 2031
  - dossiernr. 820. Drug Symposium, 2032
  - dossiernr. 820. Drug Symposium, 2033
  - dossiernr. 820. Drug Symposium, 2034
  - dossiernr. 852. KNMP Kalender, 2035
  - dossiernr. 854. Gedenkboek KNMP, 2036
  - dossiernr. 856. Erepenning KNMP, 2037
  - dossiernr. 856. Erepenning, 1951/1978; 2038
  - dossiernr. 857. Penning wegens byzondere verdiensten KNMP, 2039
  - dossiernr. 861. OPG statuten en correspondentie, 2040
  - dossiernr. 862. Ned vereniging van ongevallen en ziekteverzekeraars (Ned Lloyd verpl. verz), 2041
  - dossiernr. 868. 125-jarig bestaan, kranteknipsels, 2042
  - dossiernr. 868. 125-jarig bestaan KNMP, 2043
  - dossiernr. 869. Memorandium voor de apotheker, 2044
  - dossiernr. 869a. Memorandium Apotheker, Technisch memorandium, 2045
  - dossiernr. 872. Beveiliging Apotheken, 2046
  - dossiernr. 870. Kinderveiligheidssluitingen, 2047
  - dossiernr. 871. Interactiekaart, 2048
  - dossiernr. 901. Vignet KNMP (100-jarig bestaan), 2049
  - dossiernr. 900a. Contract Erven Bohn, 2050
  - dossiernr. 900. Contract Centen Stg akte PW + afrekeningen, 2051
  - dossiernr. 902a. Redactie Cie Maatschap. rubriek, 2052
  - dossiernr. 902.1a. Verslagen Maatsch. Redaktiegroep, 2053
  - dossiernr. 902. Cie van redaktie Pharm. Weekblad corresp., jan 1977/; 2054
  - dossiernr. 902. Cie v Redaktie, 1965 t/m 1972; 2055
  - dossiernr. 902. Cie v Redactie, 1973/1976; 2056
  - dossiernr. 902. Cie v Redaktie PW, 2057
  - Wiarda Beckman Stg (wbs), 2058
  - Cie 2000, 2059
  - Cie 2000, 2060
  - Cie 2000, 2061
  - computercie, 2062
  - Computercie, 2063
  - Telecompto, 2064
  - Telecompto, 2065
  - Bestrijdingsmiddelenwet, 2066
  - Ned Rekenmachine genootschap, 2067
  - Toekomst farmacie, 2068
  - Knipsels jaarcongres, 1965+1967; 2069
  - Nachtdienstapotheek, 2070
  - AdvieCie /Farmacie Universiteit, 2071
  - KNMP enquete, 1976; 2072
  - KNMP enquete, 2073
  - Cie v Beroep Complete Vergaderingen, 01-04-79 - dec 1980; 2074
  - Cie v Beroep Complete vergaderingen, 2075
  - Cie v Beroep, 2076
  - Geneesmid Cie, 2077
  - Geneesmid. Cie, 1972; 2078
  - dossiernr. 226-IV-1. Geneesmid cie (Officiele), vanaf juni 1959 - juli 1961; 2079
  - dossiernr. 226IV. Interne Geneesmid. cie, vanaf 1958 t/m; 2080
  - dossiernr. 226IV-1. Geneesmid Cie (officiele), vanaf aug 1961 t/m oktober 1963; 2081
  - dossiernr. 226IV. Geneesmid cie (rapport), 2082
  - dossiernr. 226IV. Geneesmid cie (rapport), 2083
  - dossiernr. 226IV-1. Geneesmid cie, 1961-1963; 2084
  - dossiernr. 226IV-1. Geneesmid cie (officiele), okt 1963 -; 2085
  - dossiernr. 226IV-1. Geneesmid cie, 1966; 2086
  - dossiernr. 226IV-1. Geneesmid cie, 1967; 2087
  - dossiernr. 226IV-1. Geneesmid cie, 1967; 2088
  - dossiernr. 226-1. geneesmid cie, 1968 jan t/m juni; 2089
  - dossiernr. 226IV-1. 1968 vanaf juli t/m dec, 2090
  - dossiernr. 226IV-1. geneesmid cie, 1969 jan t/m juni; 2091
  - dossiernr. 226IV. geneesmid cie, 1969 juli t/m dec; 2092
  - dossiernr. 226IV. geneesmid cie, 1970 jan t/m dec; 2093
  - dossiernr. 226IV. geneesmid cie, 1971; 2094
  - dossiernr. 226IV. geneesmid cie, 1970; 2095
  - dossiernr. 226IV. geneesmid cie I, 1972; 2096
  - dossiernr. 226IV. geneesmid cie II, 1972; 2097
  - dossiernr. 226IV. geneesmid cie, 1973; 2098
  - dossiernr. 226IV. geneesmid cie, jan 1974-; 2099
  - dossiernr. 226IV. geneesmid cie, 1974; 2100
  - dossiernr. 226IV. geneesmid cie, 1975; 2101
  - dossiernr. 226IV. geneesmid cie, 1974-1976; 2102
  - dossiernr. 226V. geneesmid wet Farmaceutische verzorging platteland idem contact KNMG, 2103
  - dossiernr. 226VI. Besluit uitoefening artsenijbereidkunde (apotheekbesluit), vanaf juli 1958 t/m april 1959; 2104
  - dossiernr. 226VI. Besluit uitoefening artsenijbereidkunde (apotheekbesluit), vanaf mei 1959 t/m oktober 1959; 2105
  - dossiernr. 226VI. besluit uitoefening artsenijbereidkunde (apotheekbesluit), vanaf november 1959 t/m dec 1961; 2106
  - dossiernr. 226VI. besluit uitoefening artsenijbereidkunde (apotheekbesluit), vanaf jan 1962; 2107
  - dossiernr. 226V. Wet Zksparagraaf Registratieonderzoek geneesmiddelen, 2108
  - dossiernr. 226VIII. Provinciale advies cie voor gebiedsaanwijzing, vanaf juli 1960 t/m 1967; 2109
  - dossiernr. 226IX. Uitvoeringsbesluiten, vanaf jan 1959; 2110
  - dossiernr. 226IX. uitvoeringsbesluiten (voorraad), 2111
  - dossiernr. 226X. Sub cie UA, vanaf 1972; 2112
  - dossiernr. 226X. Cie UA, 2113
  - dossiernr. 226X. Subcie UA, 1965 en 1966; 2114
  - dossiernr. 226X. SubCie UA, 1967 en 1968; 2115
  - dossiernr. 226X. Subcie UA, 1969; 2116
  - dossiernr. 226X. Subcie UA, 1970; 2117
  - dossiernr. 226X. Subcie UA, 1971; 2118
  - dossiernr. 226X. UA cie, vanaf 1967; 2119
  - dossiernr. 226X. Subcie UA, 1974; 2120
  - dossiernr. 226X. Subcie UA, 1973; 2121
  - dossiernr. 226X. Subcie UA, 1972; 2122
  - dossiernr. 226X. Subcie UA, 1974 en 1975; 2123
  - dossiernr. 226XI. Cie vergunningen, t/m 1965; 2124
  - dossiernr. 226XI. Subcie vergunningen, vanaf 1966; 2125
  - dossiernr. 226XII. Sub cie off. gen. mid. cie, 2126
  - dossiernr. 226XIV. Geneesmid. wet College ter beoordeling van verpakte geneesmiddelen, 2127
  - dossiernr. 226IX. Geneesmid cie, vanaf juni 1971 t/m 05 jan 1972; 2128
  - dossiernr. 226XIV. College beoordeling verpakte geneesmiddelen, 2129
  - dossiernr. 226XV. Subcie inzake wetswijziging, 2130
  - dossiernr. 226XVI. geneesmid wet Nettesheim-Brunings, 2131
  - Wet geneeskundige voorzieningen in buitengewone omstandigheden, 2132
  - Geneesmid cie, vanaf jan 1973 t/m dec 1975; 2133
  - Geneesmid cie, vanaf okt 1973 t/m 18-04-74; 2134
  - Geneesmid cie, 1970+1971; 2135
  - Geneesmid cie, 1970; 2136
  - C v Z Algemeen, 2137
    28-04-75 - 24-11-77
  - dossiernr. 184. RUCB's, 1976-1977; 2138
  - dossiernr. 179. Aflevering van Tabletten ipv Poeders, vanaf 1960; 2139
  - dossiernr. 184. Receptencontrole en administratiebureau's, vanaf jan 1959; 2140
  - dossiernr. 159B. Algemeen ziekenfonds voor zeelieden, mei 1959; 2141
  - dossiernr. 159A. Nederlands politie ziekenfonds, jan 1959; 2142
  - dossiernr. 159F. Ziekenfonds de volharding Den Haag, jan 1963 t/m mei 1966; 2143
  - dossiernr. 159F. I Ziekenfonds de Volharding, vanaf 1967 t/m mei 1971; 2144
  - dossiernr. 159E. Algemeen mijnwerkersfonds, vanaf 1959; 2145
  - dossiernr. 159F. II Ziekenfonds de Volharding, vanaf juni 1971 t/m; 2146
  - dossiernr. 159I. Philips Eindhoven, Dec 1948 - mei 1959; 2147
  - dossiernr. 159j. ANOZ, 2148
  - dossiernr. 168a. CvZ, 2149
  - dossiernr. 169a. Fin St Cie GOZ, 2150
  - dossiernr. 170. contractcie KNMG. KNMP en Mij Tandheelkunde, 2151
  - dossiernr. 173. Top cie, vanaf 1961; 2152
  - dossiernr. 174a. Beschikking genees-en verb m, 2153
  - dossiernr. 186. Enschede en Lonneker, vanaf 1958 t/m 1966; 2154
  - dossiernr. 185. Ziekenfonds administratie algemeen, vanaf jan 1957; 2155
  - dossiernr. 186. Enschede en Lonneker, 1966 t/m 1968; 2156
  - dossiernr. 187. DOZ Deventer, 2157
  - dossiernr. 187a. CBOZ fondsen, 1965 t/m 1967; 2158